臺灣臺北地方法院民事判決　　　　　　　　94年度親字第60號
原　　　告　丁○
法定代理人　乙○○
被　　　告　丙○○
上列當事人間確認親子關係不存在事件，本院於民國94年7月21
日言詞辯論終結，判決如下：
    主  文
確認原告丁○（男、民國○○年○月○日生、身分證統一編號：Ｚ000
000000號）與被告丙○○（男、民國○○年○月○○日生、身分證統
一編號：Ｚ000000000號）間之親子關係不存在。
訴訟費用由被告負擔。
    事實及理由
一、原告起訴主張其生母乙○○與被告於民國87年12月1 日結婚
    ，88年6 月5 日產下原告，原告依法推定為被告之婚生子，
    惟被告實非原告之父，原告之生父應為訴外人甲○○，爰依
    民事訴訟法第247 條規定請求確認兩造間之親子關係不存在
    等語。並聲明：確認原告與被告間之父子關係不存在。被告
    則同意原告之請求。
二、本院審酌：
（一）按法律關係基礎事實之存否不明，以原告不能提起他訴訟
      者為限，亦得提起確認之訴，為民事訴訟法第247 條第1
      、2 項所明定。又血緣、身份關係之存否乃親子關係之重
      要基礎事實，本件原告依法律規定推定為乙○○與被告之
      婚生子，惟其主觀認定其實際為生母乙○○與訴外人甲○
      ○所生之子，原告之身分不明確致其私法上之親權地位受
      到不安之危險，有即受確認判決之利益。且否認子女之訴
      ，依法限於法定父、母或繼承權受侵害之人始得提起，此
      觀諸民事訴訟法第589 條之1 、590 條自明，原告不能提
      起其他訴訟以資救濟，是其提起本件確認親子關係存否之
      訴，合於首揭規定，應予准許。
（二）本件確認親子關係之訴，事關身分關係真實的發現及公益
      ，其事由係屬法院依職權調查之事項，是被告雖對原告之
      聲明及主張表示認諾，亦不生訴訟法上認諾或自認之效果
      。
（三）查原告之生母乙○○與被告原為夫妻，嗣於92年1 月2 日
      協議離婚，原告係乙○○與被告婚姻關係存續中所生，依
      法受婚生子女推定之事實，有兩造戶籍謄本在卷可憑，堪
      信為真實。按妻之受胎，係在婚姻關係存續中者，推定其
      所生子女為婚生子女，民法第1063條定第1 項定有明文；
      再從子女出生回溯第181 日起至第302 日止為受胎期間，
      同法第1062條第1 項亦有明文。原告之婚生推定既屬法律
      上之一種擬制，非不得以反證推翻。本件臺北榮民總醫院
      親子鑑定，結論為：「不能排除甲○○與丁○之親子關係
      。親子關係指數（CPI 值）：990551.2540 。親子關係概
      率（PP %值）：99.999895%。」等語，有92年12月25日親
      子鑑定報告附卷可憑；證人甲○○於94年7 月21日到庭證
      述原告為其親生子等語，依上開事項，原告主張其並非被
      告之子，應屬真實。
三、從而，原告起訴請求確認原告與被告間親子關係不存在，為
    有理由，應予准許。
四、結論：原告之訴為有理由，依民事訴訟法第78條，判決如主
    文。
中　　華　　民　　國　　94　　年　　7　　月　　29　　 日
                  家事庭法  官  林妙黛
以上正本係照原本作成。
如對本判決上訴，須於判決送達後20日之不變期間內，向本院提
出上訴狀。
中　　華　　民　　國　　94　　年　　7　　月　　29　 　日
                        書記官　尹遜言
